---
title: "Análise de dados"
output:
  html_document:
    theme: flatly
    highlight: pygments
    toc_depth: 5
    code_folding: show
    # code_download: true
    # code_folding: show
    toc: true
    toc_float:
      collapsed: true
    # df_print: kable
---

```{r setup, include=FALSE}
knitr::opts_chunk$set(echo = TRUE, tidy = TRUE)
```

# PMAP de 2013 a 2019
**BANCO DE DADOS DO MONITORAMENTO DA ATIVIDADE PESQUEIRA  
Data da atualização: 04/03/2020**

#### Leitura de dados
###### Alterado "-" por *NA*.  
```{r warning = F, message= F}
library(readxl)
library(gifski)
library(kableExtra)
library(plotly)
library(DT)
library(gganimate)
df <- read_excel("dados_PMAP-2013-2019.xlsx",na = "-")
```

###### Arrumar os nomes, retirando todos os símbolos e acentos.
###### Classe dos dados
```{r warning = F, message = F}
library(janitor)
library(dplyr)
library(DT)
names(df) <- df %>% clean_names() %>% names

datatable(head(df, 300), extensions = 'FixedHeader',
          options = list(scrollX = TRUE),
          caption = 'Table 1: Primeiras 300 linhas dos dados',
          filter = "bottom",
          rownames = F)
```

###### Transformar todas as variáveis *character* em *factor*
```{r}
df[sapply(df,is.character)] <- lapply(df[sapply(df,is.character)], as.factor)
# Transformar ano como factor
df$ano <- as.factor(df$ano)
```

#### Resumo Geral

```{r}
summary(df)
```

# Entreposto

**PLOTLY**
```{r}
ano.entreposto <- as.data.frame(table(df$ano,df$entreposto))
library(plotly)
fig <- plot_ly(ano.entreposto, x = ~Var1, y = ~Freq, color = ~Var2) %>% 
  add_lines() %>%
  layout(
    title = "Série Temporal de frequência de Entrepostos",
    xaxis = list(title="Ano"),
    yaxis = list(title="Frequência"),
    legend = list(title = list(text = "<b>Entrepostos</b>"))
  )
fig
```

**GGPLOT**
```{r message = F}
ano.entreposto$Var1 <- as.numeric(levels(ano.entreposto$Var1))[ano.entreposto$Var1]
p <- ggplot(ano.entreposto,aes(x=factor(Var1),
                          y=Freq,
                          colour=Var2,
                          group=Var2)) + 
  geom_line() + geom_point() +
  xlab("Ano") + ylab("Frequência") + 
  ggtitle("Série Temporal de Entrepostos")

theme_set(theme_bw())
p  + labs(color='Entreposto') 
p  + transition_reveal(Var1)
```

# Tipo de Recurso
**PLOTLY**
```{r}
ano.tipo_recurso <- as.data.frame(table(df$ano,df$tipo_de_recurso))
plot_ly(ano.tipo_recurso, x = ~Var1, y = ~Freq, color = ~Var2) %>% 
  add_lines() %>%
  layout(
    title = " Série Temporal de Tipo de Recurso",
    xaxis = list(title="Ano"),
    yaxis = list(title="Frequência"),
    legend = list(title = list(text = "<b>Tipo de Recurso</b>"))
  )

```

**GGPLOT**  

```{r}
p <- ggplot(ano.tipo_recurso,aes(x=Var1,
                               y=Freq,
                               colour=Var2,
                               group=Var2)) + 
  geom_line() + 
  xlab("Ano") + ylab("Frequência") + 
  ggtitle("Série Temporal de Tipo de Recurso")

p  + labs(color='Tipo de Recurso')
```


```{r}
ggplot(df, aes(ano)) +
geom_bar(aes(fill=tipo_de_recurso), width = 0.5) + 
  xlab("Ano") + ylab("Frequência") + 
  ggtitle("Gráfico de barras Tipo de Recurso") + 
  scale_fill_discrete(name = "Tipo de Recurso")
```


```{r}
ano.quarter.entreposto <- as.data.frame(table(df$ano,quarters(df$data), df$entreposto))

quarter <- ggplot(ano.quarter.entreposto,aes(x=interaction(Var2,Var1),
                            y=Freq,
                            colour=Var3,
                            group=Var3)) + 
  geom_line() + geom_point() + 
  xlab("Trimestres entre anos") + ylab("Frequência") + 
  ggtitle("Série Temporal de Entreposto")
quarter + theme(axis.text.x = element_text(angle = 90)) + labs(color='Entreposto') 
```

# Entrepostos

```{r warning = F, message = F}
library(dygraphs)
library(xts)
x <- as.data.frame.matrix(table(df$data,df$entreposto))
y <- cbind(as.Date(row.names(x)),x)
z <- xts(y, order.by = y$`as.Date(row.names(x))`)
dygraph(z) %>% dyRangeSelector()
dygraph(z, group =  "Mercado de Antonina")
```

#### Preco_r médio de cada nome_popular
```{r}
df %>%
  group_by(nome_popular) %>%
  summarise(
    media_preco = round(mean(preco_r),1),
    media_rendimento = round(mean(rendimento_r),1),
    freq_ab = n()) %>%
  mutate(freq = round(100 * freq_ab/sum(freq_ab), 3)) %>%  
  arrange(desc(freq)) %>% 
  adorn_totals("row") %>%
  kable() %>% 
  kable_styling(bootstrap_options = c("striped", "hover", "responsive"), 
                full_width = F,
                position = "left") %>% 
  scroll_box(width = "100%", height = "300px")
```


#### Origem embarcação x Entreposto

```{r}
table(df$origem_da_embarcacao, df$entreposto) %>%  kable() %>% 
  kable_styling(bootstrap_options = c("striped", "hover", "responsive","condensed"), 
                full_width = F,
                position = "left") %>% 
  scroll_box(width = "100%", height = "300px")

```


#### Tabela de duas entradas ano x mês
```{r}
anoXMes <- as.data.frame.matrix(table(df$ano, df$mes))
anoXMes <- anoXMes[c('Janeiro', "Fevereiro","Marco","Abril","Maio","Junho","Julho","Agosto",
          "Setembro","Outubro","Novembro","Dezembro")]
datatable(anoXMes, extensions = 'Buttons',
          options = list(scrollX = TRUE,
                         dom = 'Bfrtip',
                         buttons = c('copy', 'csv', 'excel', 'pdf', 'print')))

```


##### Entreposto

#### Agrupar por entreposto
```{r}
df %>%
  group_by(entreposto) %>%
  summarise(
    media_preco = mean(preco_r),
    media_rendimento = mean(rendimento_r),
    freq_ab = n()) %>%
  mutate(freq = paste0(round(100 * freq_ab/sum(freq_ab), 1), "%")) %>%  
  kable() %>% 
  kable_styling(bootstrap_options = c("striped", "hover", "responsive"), 
                full_width = F,
                position = "left")
```

#### Duração de horas

```{r}
tabela.horas <- as.data.frame(table(df$duracao_h))
plot_ly(
  tabela.horas,
  labels = ~ Var1,
  values = ~ Freq,
  type = 'pie',
  textinfo = "none"
)

ggplot(df, aes(x=ano, y=duracao_h, fill = ano)) + 
  geom_boxplot() + xlab("Ano") + ylab("Duração de horas") + 
  ggtitle("Boxplots de Duração de Horas vs Ano ")
```

#### Familia

```{r warning = F, message = F}
library(ggpubr)
tb <- table(df$familia) %>% as.data.frame
ggplot(tb, aes(x = reorder(Var1, Freq), y = Freq, fill = Freq)) +
  geom_col()  +
  rotate_x_text(angle = 45) + 
  xlab("Família") + ylab("Frequência") + 
  ggtitle("Gráfico de Barra de Família") + 
  labs(fill = "Frequência")
```

```{r message = F}
library(gganimate)
tab <- df
tab$ano <- as.numeric(levels(df$ano))[df$ano]
p <- ggplot(tab, aes(x = preco_r, y = rendimento_r, color = entreposto)) +
  geom_point() +
  transition_states(ano,
                    transition_length = 2,
                    state_length = 1) +
  ease_aes('cubic-in-out') +
  ggtitle('Now showing {closest_state}',
          subtitle = 'Frame {frame} of {nframes}')
p
```




